

Puebla



Ingeniero en Tecnologías de la información

Abner Elias Cid Ramirez

SOBRE MÍ

Egresado en Ingeniería en Tecnologías de la Información, con un enfoque en Desarrollo web, Ciencia de Datos, manejo de Micorsoft 365 y nube. Apasionado por el análisis de datos y con experiencia en el área de Communications and Collaborations Services. Con la capacidad de contribuir a proyectos de desarrollo de software

EXPERIENCIA

Academia T-SYSTEMS MX Servidores Windows

Academia Windows | Mayo 2023 - Actualidad

 Tareas realizadas: Actividades administrativas en Active Directory y system center, scripts Powershell, servidores

Comercializadora el corazón de la sierra norte S.A. de C.V

UX DESIGNER | Enero 2023 - Mayo 2023

 Tareas realizadas: Elaboración y Diseño de pagina web y sistema de la empresa.

Cira Constructores

administración y software | 2021 - 2022

 Tareas realizadas: Elaboración de documentación en programas de Microsoft y manipulación de Planos en AutoCad.

Modulo IV Buap FCC | Desarrollo e investigación

BUAP, Enero 2022 - Julio 2022

Tareas realizadas:

 Investigación y uso correcto de software, Desarrollo de software para la elaboración de una plataforma virtual.

IDIOMAS

Español

Ingles

CERTIFICACIONES

- MS365 Fundamentals.
 IMicrosoft, 2023.
- Python Data science.
 TestDome, 2023.
- Certificación en Data science.
 IBM, 2023.

FORMACIÓN ACADÉMICA

 Licenciatura en Ingeniería en Tecnologías de la informaciónn, 2018-2023

HABILIDADES

- lenguajes de programacion: C++, Java, Python, SQL,
- Desarrollo Web: Html, Css, javascript, node.Js, React

HABILIDADES

Colaborador

Adaptación

Comunicacion

Resolucion

